臺灣高等法院刑事判決
110年度上訴字第1224號
上  訴  人  
即  被  告  黨訓樑



選任辯護人  陳俊男律師
上列上訴人因個人資料保護法等案件，不服臺灣新北地方法院10
9年度審訴字第2268號，中華民國109年12月28日第一審判決（起
訴案號：臺灣新北地方檢察署109年度偵字第17571號、109年度
偵字第20005號），提起上訴，本院判決如下：
    主  文
上訴駁回。
   事實及理由
一、本案經本院審理結果，認第一審以被告犯個人資料保護法第
    41條第1項之非公務機關非法利用個人資料罪及刑法第309條
    公然侮辱罪，分別量處有期徒刑3月及拘役40日，並諭知易
    科罰金之折算標準，核其認事用法及量刑均無不當，應予維
    持，除證據部分應補充「被告於本院準備程序及審理時之自
    白」外，其餘均引用第一審判決書記載之事實、證據及理由
    （如附件）。
二、被告上訴意旨略以:被告於偵查及審判中均坦承犯行，原審
    未予審酌，量刑實屬過重，且本件被告雖有前科，惟被告既
    已於104年12月22日易科罰金執行完畢，距原審宣判時日即1
    09年12月28日已相距5年以上，依最高法院92年第18次刑事
    庭會議意旨參照，被告確符緩刑宣告之要件，原審未予審酌
    ，實屬不當，為此提起上訴等語。
三、經查：
  ㈠原審依調查證據之結果，認定被告有未徵得告訴人同意，於
    民國109年3月22日某時，在桃園市○○區○○路000號住所，以
    手機連結網路至情色用品網站後，以告訴人之名義填寫個人
    資料購買情趣用品後寄送至告訴人住處；另又於109年4月7
    日不詳時間，在其住處內書寫內容含有告訴人係賤人等語之
    大字報，並置放在不特人均得以共見共聞之國道三號高速公
    路樹林交流道南下出口附近之新北市樹林區佳園路3段99巷
    口處，足以貶損告訴人名譽，被告所為，分別係犯個人資料
    保護法第41條第1項及刑法第309條公然侮辱罪，上開二罪，
    犯意各別，行為不同，應分論併罰，另說明本件被告雖構成
    累犯，然因被告前開係犯公共危險罪，與本案罪質不同，亦
    無相當關聯性，爰不依刑法第47條第1項規定加重其刑，已
    於判決中詳敘其所憑之證據、理由及量刑依據，從形式上觀
    察，原審判決並無認定事實錯誤、量刑瑕疵或違背法令之情
    。
　㈡又按刑罰之量定，為事實審法院之職權，倘法院已審酌刑法
    第57條各款所列情狀，而所量定之刑並未逾越法定刑範圍，
    亦無顯然失當情形，自不得任意指為違法（最高法院92年度
    台上字第2116號判決意旨參照），是刑罰之量定，為求個案
    裁判之妥當性，法律賦予法院裁量之權，量刑輕重，屬為裁
    判之法院得依職權自由裁量之事項，苟其量刑已以行為人之
    責任為基礎，並斟酌刑法第57條各款所列情狀，在法定刑度
    內，酌量科刑，如無偏執一端，致明顯失出失入情形，上級
    審法院即不得單就量刑部分遽指為不當或違法，準此，原審
    於量刑時已審酌被告與告訴人離婚後，仍時有爭執，然不思
    理性解決，於未徵得告訴人同意之情況，填寫告訴人資料於
    色情網站，復在不特定多數人得以共見共聞場所，張貼有辱
    告訴人名譽、人格之大字報，貶損告訴人之人格及社會評價
    ，所為均應予非難，然被告於犯後終能坦承犯行，再審酌被
    告之犯罪動機、目的、手段、於警詢時自承高職之教育程度
    ，小康之家庭狀況等情等一切情狀，皆分別量處有期徒刑3
    月及拘役40日，並均諭知易科罰金之折算標準，核已合於刑
    法第57條各款所列量刑事由，並無明顯失當或不合比例原則
    之處。
　㈢另就被告請求給予緩刑宣告部分:
　　按緩刑為法院刑罰權之運用，旨在獎勵自新，祇須合於刑法
    第74條所定之條件，法院本有自由裁量之職權。而關於緩刑
    之宣告，除應具備一定條件外，並須有可認為以暫不執行刑
    罰為適當之情形，始得為之。法院行使此項裁量職權時，應
    受比例原則、平等原則等一般法律原則之支配；但此之所謂
    比例原則，指法院行使此項職權判斷時，須符合客觀上之適
    當性、相當性及必要性之價值要求，不得逾越，用以維護刑
    罰之均衡；而所謂平等原則，非指一律齊頭式之平等待遇，
    應從實質上加以客觀判斷，對相同之條件事實，始得為相同
    之處理，倘若條件事實有別，則應本乎正義理念，予以分別
    處置，禁止恣意為之，俾緩刑宣告之運用，達成客觀上之適
    當性、相當性與必要性之要求（最高法院99年度台上字第79
    94號判決意旨參照）。經查，被告與告訴人原係夫妻關係，
    嗣己離婚，然二人間仍多有糾紛，被告為一有正常智識之中
    年男子，本件所為，確招致告訴人極大困擾，此由告訴人提
    予本院之刑事陳明變更送達處所書狀中特別註明為確保其個
    人安全，請本院勿揭示其個人住居所乙節(本院卷第79頁)，
    可見一般，且依告訴人上開所提書狀檢附之照片，被告於本
    案後仍持續有不當之舉措，被告迄今既尚未與告訴人達成和
    解，取得被害人之諒解，難認被告已確真心悔悟，經本院斟
    酌上情及全案情節後，認尚無暫不執行被告刑罰為適當之情
    事，自不宜為緩刑之宣告，被告以原審未審酌給予其緩刑宣
    告，而認原審判決不當，自難認為有理由。　
四、綜上所述，本件被告以原審量刑過重，且未審酌是否給予緩
    刑為由提起本件上訴，為無理由，應予駁回。
據上論斷，應依刑事訴訟法第368條、第373條，判決如主文。
本案經檢察官江祐丞提起公訴，檢察官李叔芬到庭執行職務。　
中　　華　　民　　國　　110 　年　　12　　月　　30　　日
                  刑事第四庭    審判長法  官  陳筱珮 
                                      法  官  羅郁婷
                                      法  官  柯姿佐
以上正本證明與原本無異。
違反個人資料保護法部分如不服本判決，應於收受送達後20日內
向本院提出上訴書狀，其未敘述上訴之理由者並得於提起上訴後
20日內向本院補提理由書（均須按他造當事人之人數附繕本）「
切勿逕送上級法院」。
公然侮辱罪部分不得上訴。
                                      書記官  蔡於衡
中　　華　　民　　國　　110 　年　　12　　月　　30　　日